臺灣屏東地方法院刑事判決　　　　　　　　　　　　　　九十一年度易字第九九號
　　公　訴　人　臺灣屏東地方法院檢察署檢察官
　　被　　　告　甲○○
　　選任辯護人　柳聰賢
右列被告因詐欺等案件，經檢察官提起公訴（九十年度偵字第四八０二號），本院判
決如左：
     主  文
甲○○連續以詐術得財產上不法之利益，累犯，處有期徒刑陸月，如易科罰金，以參
百元折算壹日。
     事  實
一、甲○○曾於民國（下同）八十六年間，因違反麻醉藥品管制條例案件，經本院判
    處有期徒刑五月確定，於八十七年六月六日易科罰金執行完畢，詎仍不知悔改，
    明知由不詳姓名年籍、綽號「包仔」之男子，於八十九年十月十六日某時所交付
    之為中華電信股份有限公司（下簡稱中華電信公司）所核發，門號「00000
    00000」號行動電話ＳＩＭ卡係屬贓物（由某不詳姓名年籍之人於同日，冒
    用王順慶之名義，透過某通訊行向中華電信公司提出申裝行動電話之申請，並向
    中華電信公司員工佯稱其係王順慶本人，致使該員工誤以為其確係王順慶本人，
    而准其申請後所依約發給者），竟基於意圖為自己不法之利益之概括犯意及收受
    贓物之犯意，予以收受，並自同日晚間七時三十四分十一秒起至同年十一月十五
    日凌晨四時二十五分二十秒止，先後以將該ＳＩＭ卡裝入序號為「000000
    000000000」、「000000000000000」、「00000
    0000000000」、「000000000000000」、「0000
    00000000000」、000000000000000」、「0000
    00000000000」、「000000000000000」及「000
    000000000000」等行動電話手機內之方式，擅自使用該ＳＩＭ卡以
    供己通訊之用，致使中華電信公司陷於錯誤，而詐得相當於新台幣一萬二千九百
    二十三元（即十月份之二千七百十六元及十一月份之一萬零二百零七元，起訴書
    誤繕為一萬六千九百二十三元）之通訊費用利益。甲○○嗣於九十年六月十九日
    為警循線查獲。
二、案經中華電信股份有限公司訴由高雄縣警察局鳳山分局報請臺灣屏東地方法院檢
    察署檢察官偵查起訴。
     理  由
一、右揭事實訊據被告甲○○除辯稱伊不知該ＳＩＭ卡係屬贓物云云外，餘均坦承不
    諱。然查前開事實業據被告於警訊及偵訊時自白不諱，核與證人王順慶證述其未
    曾申裝門號「0000000000」號行動電話並加以使用等情相符，此外復
    有中華電信公司電話費收據三紙、同意書影本一紙及通話明細清單一份附卷可憑
    ，堪認被告上開自白確與事實相符，應予採信。被告事後翻異，改以前詞置辯，
    衡係避重就輕之詞，不可採信。事證明確，被告犯行洵堪認定。
二、核被告明知該卡係屬贓物，仍予以收受使用，所為係犯刑法第三百四十九條第一
    項之收受贓物罪，又被告擅自使用該卡以供己通訊使用，致使中華電信公司陷於
    錯誤，而取得通訊費用之利益，核其所為係犯刑法第三百三十九條第二項詐欺得
    利罪，應依同條第一項所定之刑處斷。被告先後多次詐得通訊費用利益之犯行，
    時間緊接，所犯罪名相同，顯係出於概括之犯意為之，為連續犯，應依法論以一
    罪，並加重其刑。被告所犯上開二罪間，有方法結果之牽連關係，為牽連犯，應
    從一重之詐欺得利罪處斷。公訴人雖僅起訴被告於自同日晚間七時三十四分十一
    秒起至同年十一月十五日凌晨四時十五分三十四秒止，有詐欺得利之犯行，惟前
    揭事實欄所指被告於其餘時日之詐欺得利之犯行，分核與公訴人起訴論罪部分有
    連續犯之裁判上一罪關係，為起訴效力所及，基於審判不可分原則，本院自得併
    於審酌。末查，被告有事實欄所載論罪科刑執行之情形，有臺灣屏東地方法院檢
    察署刑案資料查註紀錄表及臺灣高等法院被告全國前案紀錄表各一紙在卷可查，
    其受有期徒刑執行完畢後，五年之內再犯有期徒刑以上刑之本罪，為累犯，應依
    法遞加重其刑。爰審酌被告犯罪之目的、手段、所生之損害，及到案後坦承部分
    犯行，態度尚可且已於事後繳畢前開通信費用等一切情狀，量處如主文所示之刑
    ，並諭知易科罰金之折算標準，以資儆懲。
據上論斷，應依刑事訴訟法第二百九十九條第一項前段，刑法第五十六條、第三百三
十九條第二項、第一項、第三百四十九條第一項、第五十五條、第四十七條、第四十
一條第一項前段、罰金罰鍰提高標準條例第一條前段、第二條，判決如主文。
本案經檢察官葉容芳到庭執行職務。
中      華      民      國      九十一      年     二     月    十五    日
                                      臺灣屏東地方法院刑事第一庭
                                          法  官  潘正屏
                                                  楊中琪
                                                  林世民
右正本證明與原本無異。
對於本判決如有不服應於收受送達後十日內向本院提出上訴書狀上訴於台灣高等法院
高雄分院。
                                          書記官  薛慧茹
中      華      民      國      九十一      年     二     月    十五    日
附錄論罪科刑法條：
中華民國刑法第三百三十九條
意圖為自己或第三人不法之所有，以詐術使人將本人或第三人之物交付者，處五年以
下有期徒刑、拘役或科或併科一千元以下罰金。
以前項方法得財產上不法之利益或使第三人得之者，亦同。
前二項之未遂犯罰之。
中華民國刑法第三百四十九條
收受贓物者，處三年以下有期徒刑、拘役或五百元以下罰金。
搬運、寄藏、故買贓物或為擔保者，處五年以下有期徒刑、拘役或科或併科一千元以
下罰金。
因贓物變得之財物，以贓物論。
